【裁判字號】    97,抗,334
【裁判日期】    970905
【裁判案由】    聲明異議
【裁判全文】
臺灣高等法院臺中分院民事裁定           97年度抗字第334號
抗  告  人  甲○○
上列抗告人因與債權人潘東發間聲明異議事件，對於中華民國97
年06月02日台灣苗栗地方法院97執聲字第47號所為裁定提起抗告
，本院裁定如下：
    主  文
抗告駁回。
抗告程序費用由抗告人負擔。
    理  由
一、本件抗告人於原法院聲明及抗告意旨略以：原法院96年度執
    字第 13622號強制執行事件執行標的物，即如原裁定附表所
    示之不動產（下稱系爭建物），雖係第三人耐吉電子股份有
    限公司（下稱耐吉公司）買賣移轉登記與抗告人，然實為耐
    吉公司向抗告人借款，而以系爭建物為擔保品，於不能清償
    時，將系爭建物讓與登記與抗告人。抗告人從未被告知系爭
    建物之基地有租約存在。另觀民法第426條之1立法理由，房
    屋所有權移轉時，推定基地出租人於立約時，即已同意租賃
    權得隨建築物而移轉於他人，此立法本旨乃為保護基地租賃
    之承租人，並非以此限制承租人之後手，抗告人在未獲系爭
    建物之出租人及承租人告知下，憑空負擔租金給付之債務，
    抗告人自民國91年3月4日登記為系爭建物所有權人以來，第
    三人協欣實業股份有限公司（下稱協欣公司）遲至96年12月
    13日始向抗告人請求租金之給付，抗告人未受系爭建物之移
    轉交付，且未占有使用收益系爭建物，而受該租賃契約之限
    制，協欣公司之主張實屬無據云云等語。
二、按租用基地建築房屋，承租人房屋所有權移轉時，其基地租
    賃契約，對於房屋受讓人，仍繼續存在，民法第426之1條定
    有明文。經查：耐吉公司於89年6月1日向協欣公司承租苗栗
    縣銅鑼段銅鑼工業區小段第169、170地號土地興建系爭建物
    ，租期至98年5月31日止，每月租金120,000元，該租賃契約
    並經原法院公證，此有租賃契約暨公證書影本各一份在卷可
    稽，嗣系爭建物移轉登記與抗告人，依上開說明，該租賃契
    約對其仍繼續存在，故依民法第 421條之規定抗告人即負有
    給付租金之義務，抗告人未依約定繳納租金，依公證書所載
    可逕為強制執行，協欣公司自得以公證書為執行名義聲明於
    原法院96年度執字第 13622號強制執行事件參與分配。抗告
    人主張系爭建物係耐吉公司借款之擔保，且抗告人未受租賃
    契約存在之告知且未占有使用系爭建物，卻無故負擔租金給
    付義務，事涉實體法律關係存否之認定，非執行程序所能審
    究，應另循民事訴訟管道以資解決，不得於執行程序聲明異
    議。是原法院駁回其異議，尚無不合。抗告人猶執前詞，提
    起抗告，請求廢棄原裁定，難謂有理由，應駁回其抗告。
三、據上論結，本件抗告為無理由，依強制執行法第30條之 1，
    民事訴訟法第 495條之1第1項、第449條第1項、第95條、第
    78條，裁定如主文。
中    華    民    國    97    年    9     月    5     日
              民事第三庭  審判長法  官  陳照德
                                法  官  曾謀貴
                                法  官  李平勳
以上正本係照原本作成。
再為抗告應以適用法規顯有錯誤為理由，並經本院之許可，該許
可以原裁定所涉及之法律見解具有原則上之重要性者為限。
如提起再抗告者應於裁定送達後10日內向本院提出抗告理由狀（
須按照他造人數附具繕本）並繳納抗告裁判費新臺幣1,000元，
同時委任律師或具有律師資格之關係人為代理人。
                                書記官  江丞晏
中    華    民    國    97    年    9     月    9     日
                                                      Ｍ


司法院資訊處製作；財團法人民間司法改革基金會備份。
